【裁判字號】    94,抗,420
【裁判日期】    950222
【裁判案由】    限期起訴
【裁判全文】
臺灣高等法院臺南分院民事裁定           94年度抗字第420號
抗  告  人  甲○○
            丙○○
            共同送達代收人  李育任  律師
相  對  人  永康交通企業有限公司
法定代理人  丁○○
代  理  人  乙○○
上列抗告人因與相對人間聲請限期起訴事件，對於中華民國94
年7月28日臺灣臺南地方法院94年度聲字第951號裁定提起抗告，
本院裁定如下：
    主  文
原裁定廢棄。
相對人在第一審法院之聲請駁回。
聲請及抗告訴訟費用由相對人負擔。
    理  由
一、原審法院裁定以：
  (一)、按經准為假扣押，而本案尚未繫屬者，命假扣押之法院
      應依債務人聲請，命債權人於一定期間內起訴，民事訴訟
      法第529條第1項定有明文。
  (二)、本件抗告人即債權人丙○○、甲○○為保全對於相對人即
      債務人永康交通企業有限公司之強制執行，聲請臺灣高雄
      地方法院准予以94年度裁全字第2667號假扣押裁定（假扣
      押執行為臺灣臺南地方法院94年度執全真字第1229號）後
      ，迄未起訴，從而，相對人聲請限期命抗告人起訴，核與
      前開規定相符，自應准許。爰裁定命抗告人於該裁定送達
      後7日內，就其欲保全執行之請求，向管轄法院起訴云云
      。
二、抗告意旨略以：
  (一)、本件相對人依民事訴訟法第529條第1項規定具狀聲請原審
      法院命抗告人於一定期間內起訴云云，惟查抗告人等就本
      案訴訟業於94年7月13日向臺灣高雄地方法院提起損害賠
      償訴訟，有民事起訴狀影本、臺灣高雄地方法院岡山簡易
      庭94年度岡調字第49號通知書以及臺灣高雄地方法院民事
      庭94年度訴字第1864號通知書各1件可稽。
  (二)、又相對人於臺灣高雄地方法院亦以抗告人未提起本案訴訟
      為由，請求撤銷假扣押裁定，然因其陳述不實而遭駁回，
      此亦有臺灣高雄地方法院94年度裁全聲字第286號裁定1件
      可證。
  (三)、綜上所述，抗告人等既已於94年7月13日提起本案訴訟，
      則原審裁定命抗告人等限期起訴應無理由，求為廢棄原裁
      定，並駁回相對人在第一審之聲請等語。
三、按本案尚未繫屬者，命假扣押之法院應依債務人聲請，命債
    權人於一定期間內起訴，民事訴訟法第529條第1項定有明文
    。此之所謂起訴，係指依訴訟程序提起訴訟，得以確定其私
    權之存在，而取得給付之確定判決者而言（參照最高法院65
    年台抗字第44號判例意旨）。又案件已繫屬於法院者，當事
    人不得更行起訴，是故法院就已繫屬之事件，命為假扣押，
    殊無命債權人限期起訴之必要（參照最高法院70年台抗字第
    290號判例意旨）。
四、經查：
  (一)、本件抗告人為保全對於相對人之侵權行為損害賠償強制執
      行，聲請臺灣高雄地方法院准予以94年度裁全字第2667號
      假扣押裁定，並聲請假扣押執行（案號臺灣臺南地方法院
      94年度執全字第1229號）後，抗告人等業於94年7月13日
      已向臺灣高雄地方法院提起本案訴訟，因假扣押之本案訴
      訟係道路交通事故事件，依民事訴訟法第403條第1項第7
      款事件係強制調解事件，先由臺灣高雄地方法院岡山簡易
      庭以94年度岡調字第49號進行調解，嗣因調解不成立，乃
      改由臺灣高雄地方法院以94年度訴字第1864號侵權行為損
      害賠償事件受理在案（尚未審結）等情，此有抗告人等所
      提出94年7月13日民事起訴狀、臺灣高雄地方法院94年7月
      25日岡山簡易庭調解通知書以及臺灣高雄地方法院94年8
      月18日準備程序庭通知書在卷可稽，復經本院調取臺灣臺
      南地方法院94年度執全字第1229號假扣押執卷、臺灣高雄
      地方法院岡山簡易庭94年度岡調字第49號調解卷、臺灣高
      雄地方法院94年度訴字第1864號侵權行為損害賠償事件卷
      核閱無訛，堪信為實。
  (二)、抗告人等既於前開假扣押裁定及假扣押執行後，業於94年
      7月13日已向臺灣高雄地方法院提起本案訴訟，揆諸前揭
      說明，法院自無再命抗告人等於一定期間內起訴之必要。
      乃原審法院疏未詳查，竟於94年7月28日率予裁定命抗告
      人於該原裁定送達後7日內，就其欲保全執行之請求，向
      管轄法院起訴，自有未合。抗告意旨執此指摘原裁定不當
      ，求予廢棄，非無理由。爰廢棄原裁定，並由本院自為裁
      定駁回相對人在第一審法院之限期起訴聲請。
五、據上論結，本件抗告為有理由，依民事訴訟法第492條前段
    、第95條、第78條，裁定如主文。
中    華    民    國    95    年     2    月    22    日
                  民事第一庭    審判長法  官  林金村
                                      法  官  黃三哲
                                      法  官  胡景彬
上為正本係照原本作成。
不得再抗告。
中    華    民    國    95    年     2    月    23    日
                                      書記官  趙玲瓏
                                                  Ｊ


司法院資訊處製作；財團法人民間司法改革基金會備份。
